臺灣彰化地方法院民事裁定
110年度抗字第38號
抗  告  人  徐彩玲  
相  對  人  陳綺麗  

上列抗告人與相對人間因本票裁定事件，抗告人對於中華民國11
0年2月5日本院裁定（110年度司票字第199號）提起抗告，本院
裁定如下：
    主  文
抗告駁回。
抗告程序費用新台幣壹仟元由抗告人負擔。
    理  由
一、按執票人向本票發票人行使追索權時，得聲請法院裁定後強
    制執行，票據法第123條定有明文。又本票執票人依上開法
    條規定，聲請法院裁定許可對發票人強制執行，係屬非訟事
    件，此項聲請之裁定及抗告法院之裁定，僅依非訟事件程序
    ，以審查強制執行許可與否，並無確定實體上法律關係存否
    之效力，如發票人就票據債務之存否有爭執時，應由發票人
    提起確認之訴，以資解決（最高法院56年臺抗字第714號、5
    7年臺抗字第76號判例意旨參照）。
二、本件相對人主張：伊執有抗告人於民國109年9月8日簽發免
    除作成拒絕證書之本票1紙，內載金額新臺幣（下同）460,0
    00元，到期日為110年1月31日，詎屆期提示未獲付款（下稱
    系爭本票），爰依票據法第123條規定聲請裁定准許強制執
    行等情，已據其提出本票1紙為證，原裁定予以准許，即無
    不合。抗告意旨略以：兩造本是合夥投資關係，於108年10
    月22日就門牌號碼彰化縣○○鄉○○路000巷00號房屋向本院投
    標。惟抗告人因大環境經濟不景氣及嚴重特殊傳染性肺炎影
    響（簡稱武漢肺炎），位於二林中科附近建案已新建完成，
    但銷售受到嚴重影響無法售出，無正常經濟收入才會斷尾求
    生賠錢轉售合夥人即相對人，而本件金額差異是在附加約定
    事項中第二條全棟鋁門窗約159,000元（不包含二樓落地門
    窗）問題，經有黃自強地政士擬定之契約書及雙方有口頭約
    定事項，說明附加約定事項中的金額會有收據或發票來認定
    抗告人實質應（誤載為因）付的工程款，51,400元才是正確
    金額，而非契約附加事項所定金額約159,000元，且於109年
    9月8日簽定之本票金額，是被逼迫無助恐惶之精神狀況之下
    無奈所簽定云云。查抗告人上述抗告意旨，屬實體上法律關
    係的爭執事項及是否因遭脅迫而得撤銷簽發票據之意思表示
    ，所稱縱使屬實，亦係實體上之爭執，應由抗告人另行提起
    訴訟，以資解決，本件非訟程序不得加以審究，抗告人之抗
    告為無理由，應予駁回。
三、據上論結，本件抗告為無理由，依非訟事件法第46條、第21
    條第2項、第24條第1項，民事訴訟法第495條之1第1項、第4
    49條第1項、第95條、第78條，裁定如主文。
中　　華　　民　　國　　110 　年　　4 　　月　　30　　日
                     民事第三庭      法  官   黃倩玲
正本係照原本作成。
如不服本裁定，僅得於收受本裁定正本送達後10日內，以適用法
規顯有錯誤為理由，向本院提出再抗告狀（須附繕本一份及繳納
再抗告裁判費新臺幣1,000元），經本院許可後紿可再抗告。
中　　華　　民　　國　　110 　年　　4 　　月　　30　　日
                                      書記官　蔡政軒